臺灣臺南地方法院民事裁定
111年度事聲字第40號
異  議  人  郭慈欣  


相  對  人  謝美莉  
上列當事人間聲請支付命令事件，異議人對於本院司法事務官於民國111年6月6日所為之111年度司促字第8357號民事裁定提出異議，本院裁定如下：                      
    主    文
原裁定廢棄。
    理    由
一、異議意旨如附件所載。
二、按債權人之請求，以給付金錢或其他代替物或有價證券之一
    定數量為標的者，得聲請法院依督促程序發支付命令；支付
    命令之聲請，應表明請求之標的及其數量、請求之原因事實
    ；債權人之請求，應釋明之。民事訴訟法第508條第1項、
　　第511條第1項第2、3款及第2項分別定有明文。又釋明事實
    上之主張者，得用可使法院信其主張為真實之一切證據。但
    依證據之性質不能即時調查者，不在此限，亦為民事訴訟法
    第284條所明定。故所謂釋明者，乃提出證據方法，使法院
    信其主張為大概真實之證據即可。
三、經查：
　㈠異議人主張：其於民國110年3月30日、7月12日先後應相對人
    之請求，各借款新台幣（下同）6萬元、10萬元予相對人合
    計16萬元。嗣相對人僅清償1萬元，屢經催討無果等情事，
    聲請對相對人核發支付命令，請求相對人給付15萬元及法定
    遲延利息等情。
　㈡原裁定雖以異議人提出之LINE通訊軟體對話紀錄非實名認證
    資料，匯款申請書無法得悉資金往來原因事實等情，而裁定
    駁回。惟經異議人補充釋明LINE通訊軟體對話對象自行設定
    之名稱即為「謝美莉」（非異議人自行編輯），再細繹LINE
    對話內容顯示，異議人與「謝美莉」是親師關係，「謝美莉
    」先後2次向異議人懇求借款，獲異議人同意後，謝美莉分
    別2次傳送帳戶名稱「謝美莉」之玉山銀行存摺封面照片供
    異議人匯款，異議人各匯款6萬元、10萬元，並有確認收到
    ，之後異議人與「謝美莉」之間仍有親師間關於學生事項的
    聯繫，最後也有商量還款事宜，「謝美莉」曾表示以「真的
    有困難，只有10000，但下周開始會每周匯...，不會聯絡不
    上，我們全家都在新營，我也在新營繼續我的補習班....，
    我們家住址在新營區隋唐街11號3樓之2，電話...，我娘家
    電話...、補習班....（地址）」，「我不會讓你沒拿到的
    ，是目前真的有困難。求你了，真的沒辦法」等語。堪認上
    述LINE通話內容已可使法院信異議人之主張大概為真實，應
    認其已為相當之釋明。
　㈢從而，原裁定以異議人之聲請未盡釋明之責為由，據以駁回
    其聲請，容有未洽，異議人提起本件異議，為有理由，應由
    本院廢棄原裁定，並由司法事務官另為妥適之處分，爰裁定
    如主文所示。
四、依民事訴訟法第240條之4第3項前段，裁定如主文。
中　　華　　民　　國　　111 　年　　7 　　月　　11　　日
                  民事第一庭  法  官　蔡雅惠
以上正本係照原本作成。
如不服本裁定，應於裁定送達後10日內向本院提出抗告狀（須附
具繕本），並應繳納抗告費新台幣1,000元。
中　　華　　民　　國　　111 　年　　7 　　月　　11　　日
                              書記官  黃稜鈞